---
title: "R Notebook"
author: "bruna barbosa"
output: html_notebook
---

#### 1.Importa os dados

```{r setup, include=FALSE}
knitr::opts_chunk$set(echo = TRUE, warning = FALSE)

library(tidyverse)
library(here)
library(plotly)
library(chron)
library(resample) 

theme_set(theme_bw())
```


```{r message=FALSE, warning=FALSE, include=TRUE}
set.seed(0)

users_data_from_github = read_csv(here("data/github-users-committing-filetypes.csv"),
                col_types = cols(
                      .default = col_double(),
                      file_extension = col_character(),
                      month_day = col_integer(),
                      the_month = col_integer(),
                      the_year = col_integer(),
                      users = col_integer()
                    ))

programming_languages_sorted <- users_data_from_github %>% 
  arrange(file_extension, the_year, the_month, month_day)

programming_languages_sorted <- programming_languages_sorted %>% 
  mutate(date_formated = paste(the_year, the_month, month_day, sep="-"))
```

#### 1.Teste de Hipóteses

  Nesta analise utilizaremos 2 grupos que contem 3 linguagens cada, o primeiro grupo com linguagens dos anos 90 e outro com linguagens que surgiram apartir do ano 2000.
  
###### GRUPO 1 [1970-1990]: *java, c e sql*
###### GRUPO 2 [2000-2018]: *go, typescript e swift*

###### H0: *As linguangens mais antigas sao tao populares quanto as linguagens mais recentes*
###### H1: *As linguangens mais antigas nao sao tao populares quanto as linguagens mais recentes*

```{r}
older_languages <- programming_languages_sorted %>% 
                filter(file_extension %in% c('java', 'c', 'sql')) %>% 
                select(users)

older_languages$group = "a"

newer_languages <- programming_languages_sorted %>% 
                filter(file_extension %in% c('go', 'ts', 'swift')) %>% 
                select(users)

newer_languages$group = "b"

users_by_laguage <- rbind(older_languages, newer_languages)

permutationTest2(users_by_laguage, mean(users), treatment = group)
```

#### 2. Os usuarios do git produzem mais documentacao durante a semana ou o fim de semana?

#### Serao considerados como documentacao as seguintes extensoes: *rm, txt e pdf*

```{r echo=TRUE}

doc_weekdays <- programming_languages_sorted %>% 
  filter(file_extension %in% c('rm', 'txt', 'pdf')) %>% 
  mutate(date_formated = paste(the_year, the_month, month_day, sep="-")) %>% 
  mutate(is_weekend = is.weekend(date_formated)) %>% 
  filter( is_weekend == FALSE)

doc_weekdays <- doc_weekdays %>% 
  select(users)

doc_weekdays$group <- "a"

doc_weekends <- programming_languages_sorted %>% 
  filter(file_extension %in% c('rm', 'txt', 'pdf')) %>% 
  mutate(date_formated = paste(the_year, the_month, month_day, sep="-")) %>% 
  mutate(is_weekend = is.weekend(date_formated)) %>% 
  filter( is_weekend == TRUE)

doc_weekends <- doc_weekends %>% 
  select(users)

doc_weekends$group <- "b"

doc_by_day <- rbind(doc_weekdays, doc_weekends)

permutationTest2(doc_by_day, mean(users), treatment = group)
```











