---
title: "R Notebook"
author: "bruna barbosa"
output: html_notebook
---

#### 1.Importa os dados

```{r setup, include=FALSE}
knitr::opts_chunk$set(echo = TRUE, warning = FALSE)

library(tidyverse)
library(here)
library(plotly)
library(chron)

theme_set(theme_bw())
```


```{r echo=TRUE, message=FALSE, warning=FALSE}
users_data_from_github = read_csv(here("data/github-users-committing-filetypes.csv"),
                col_types = cols(
                      .default = col_double(),
                      file_extension = col_character(),
                      month_day = col_integer(),
                      the_month = col_integer(),
                      the_year = col_integer(),
                      users = col_integer()
                    ))

#non_programming_languages <- c("pdf", "md", "html", "txt", "json", "xml", "css", "yml", "scss", "jpg",
#                   "lock", "png", "gradle", "config", "ico", "gif", "svg", "csproj", "rst",
#                   "map", "ttf", "yaml", "pbxproj", "less", "woff", "eot")

#programming_languages <- subset(users_data_from_github, !(file_extension %in% non_programming_languages))

programming_languages_sorted <- users_data_from_github %>% 
  arrange(file_extension, the_year, the_month, month_day)

##Linguagens de programacao
unique(programming_languages_sorted$file_extension)

programming_languages_sorted <- programming_languages_sorted %>% 
  mutate(date_formated = paste(the_year, the_month, month_day, sep="-"))

```

#### 1. Linguagens mais recentes sao mais populares do que linguagens mais antigas?

  Nesta analise utilizaremos 2 grupos que contem 3 linguagens cada, o primeiro grupo com linguagens dos anos 90 e outro com linguagens que surgiram apartir do ano 2000.
  
###### GRUPO 1 [1970-1990]: *java, c e sql*
###### GRUPO 2 [2000-2018]: *go, typescript e swift*

```{r}

old_languages <- programming_languages_sorted %>% 
                filter(file_extension %in% c('java', 'c', 'sql'))

new_languages <- programming_languages_sorted %>% 
                filter(file_extension %in% c('go', 'ts', 'swift'))

set.seed(0)


t.test(old_languages$users, new_languages$users, var.equal = TRUE)
```

#### 2. Os usuarios do git produzem mais documentacao durante a semana ou o fim de semana?

#### Serao considerados como documentacao as seguintes extensoes: *rm, txt e pdf*

```{r echo=TRUE}

doc_weekdays <- programming_languages_sorted %>% 
  filter(file_extension %in% c('rm', 'txt', 'pdf')) %>% 
  mutate(date_formated = paste(the_year, the_month, month_day, sep="-")) %>% 
  mutate(is_weekend = is.weekend(date_formated)) %>% 
  filter( is_weekend == FALSE)

doc_weekends <- programming_languages_sorted %>% 
  filter(file_extension %in% c('rm', 'txt', 'pdf')) %>% 
  mutate(date_formated = paste(the_year, the_month, month_day, sep="-")) %>% 
  mutate(is_weekend = is.weekend(date_formated)) %>% 
  filter( is_weekend == TRUE)

t.test(doc_weekdays$users, doc_weekends$users, var.equal = TRUE)


```