---
title: "R Notebook"
output:
  html_document:
    df_print: paged
---

### 1. Os Dados
```{r setup, include=FALSE}
knitr::opts_chunk$set(echo = TRUE, warning = FALSE)
library(tidyverse)
library(GGally)
library(here)
library(plotly)
library(ggplot2)
library(reshape2)
library(chron)
library(boot)

theme_set(theme_bw())
```


```{r echo=TRUE, message=FALSE, warning=FALSE}
users_data_from_github = read_csv(here("data/github-users-committing-filetypes.csv"),
                col_types = cols(
                      .default = col_double(),
                      file_extension = col_character(),
                      month_day = col_integer(),
                      the_month = col_integer(),
                      the_year = col_integer(),
                      users = col_integer()
                    ))

non_programming_languages <- c("pdf", "md", "html", "txt", "json", "xml", "css", "yml", "scss", "jpg",
                   "lock", "png", "gradle", "config", "ico", "gif", "svg", "csproj", "rst",
                   "map", "ttf", "yaml", "pbxproj", "less", "woff", "eot")

programming_languages <- subset(users_data_from_github, !(file_extension %in% non_programming_languages))

programming_languages_sorted <- programming_languages %>% 
  arrange(file_extension, the_year, the_month, month_day)

##Linguagens de programacao
unique(programming_languages_sorted$file_extension)

programming_languages_sorted <- programming_languages_sorted %>% 
  mutate(date_formated = paste(the_year, the_month, month_day, sep="-")) %>% 
  mutate(is_weekend = is.weekend(date_formated))

```

### 2. Popularidade nas amostras das linguagens escolhidas

Os dados colhidos tem queda de popularidade das duas linguagens durante as ferias americanas (summer vacation). Neste periodo quase todos os estudantes tem uma produtividade reduzida, isso
foi refletido na queda acentuada da popularidade das linguagens go e java script.

É possivel que esses dados nao contenham informaçoes sobre popularidade de linguagens 
em empresas, pois o esperado é que a quantidade de commits nao caiam tao acentuadamente durante o summer
vacation.

#### 2.2 JavaScript

```{r echo=TRUE}
js <- programming_languages_sorted %>% 
  filter(file_extension == "js") %>% 
  group_by(file_extension, the_year, the_month) %>%
  summarise(monthly_users = sum(users)) 
  

year <- as.factor(js$the_year)
sp <- ggplot(js, aes(x = the_month,y = monthly_users, color = year)) +
    geom_point(size=1) + xlab("Month") + ylab("Users") + 
    geom_line() + 
    ggtitle("Java Script") +
    geom_hline(aes(yintercept=median(monthly_users)),colour="#315b7d", linetype="dashed")

#sp <- sp + facet_grid(rows = vars(js$the_year)) + theme(legend.position="none")

ggplotly(sp)
```

No grafico abaixo podemos notar que os dados da amostra sao enviesados para a direita.
```{r echo=TRUE}
js <- programming_languages_sorted %>% 
  filter(file_extension == "js") 

js %>% 
  ggplot(aes(x = users)) +
  stat_density(aes(group = file_extension, color = "#4c0000"),position="identity",geom="line") +
  ggtitle("Densidade na Amostra - Java Script") 
```

#### 2.2 Go

```{r echo=TRUE}
go <- programming_languages_sorted %>% 
  filter(file_extension == "go") %>% 
  group_by(file_extension, the_year, the_month) %>%
  summarise(monthly_users = sum(users)) 
  
year <- as.factor(go$the_year)
sp <- ggplot(go, aes(x = the_month,y = monthly_users, color = year)) +
    geom_line() + 
    geom_point(size=1) + xlab("Month") + ylab("Users") + 
    ggtitle("Go") +
    geom_hline(aes(yintercept=median(monthly_users)),colour="#315b7d", linetype="dashed")

#sp <- sp + facet_grid(rows = vars(the_year)) + theme(legend.position="none")

ggplotly(sp)
```


No grafico abaixo podemos notar que os dados da amostra tambem sao enviesados para a direita.
```{r echo=TRUE}
go <- programming_languages_sorted %>% 
  filter(file_extension == "go")

go %>% 
  ggplot(aes(x = users)) +
  stat_density(aes(group = file_extension, color = "#315b7d"),position="identity",geom="line") +
  facet_wrap(~ file_extension) + 
  ggtitle("Densidade na Amostra - Go")
```

### 3.Bootstrap

#### 3.1 Para cada uma delas, há uma diferença significativa na sua popularidade durante a semana e durante o fim de semana? Essa diferença é grande?

##### 3.1.1 JAVA SCRIPT
*Utilizando bootstrap:* Diferença na popularidade da linguagem Java Script durante a semana
e o fim de semana.
```{r echo=TRUE}
set.seed(1)

js_weekend <- programming_languages_sorted %>% 
  filter(file_extension == "js") %>% 
      filter(is_weekend == TRUE)

funcao_bootstrap <- function(dado, indices){
    d = dado %>% 
        slice(indices) %>% # slice(x, c(1, 4, 5)) retorna um vetor com os elementos nos índices 1, 4 e 5 de x
        pull(users)         # tempo_no_site é o nome da variável que nos interessa
    return(mean(d))
}

bootstraps <- boot(data = js_weekend, 
                   statistic = funcao_bootstrap, # <- referência para a função 
                   R = 2000) # número de bootstraps

#glimpse(bootstraps$t)

boot.ci(bootstraps, conf = 0.95, type = "bca")
```


*Utilizando bootstrap:* Diferença na popularidade da linguagem Java Script o fim de semana.
```{r echo=TRUE}
js_weekday <- programming_languages_sorted %>% 
  filter(file_extension == "js") %>% 
      filter(is_weekend == FALSE)

bootstraps <- boot(data = js_weekday, 
                   statistic = funcao_bootstrap, # <- referência para a função 
                   R = 2000) # número de bootstraps

boot.ci(bootstraps, conf = 0.95, type = "bca")
```

Como os intervalos sao disjuntos, a linguagem Java Script é em media mais popular durante os dias da semana.

##### 3.1.2 GO

*Utilizando bootstrap:* Diferença na popularidade da linguagem Go durante a semana
e o fim de semana.
```{r echo=TRUE}
go_weekend <- programming_languages_sorted %>% 
  filter(file_extension == "go") %>% 
      filter(is_weekend == TRUE)

funcao_bootstrap <- function(dado, indices){
    d = dado %>% 
        slice(indices) %>% # slice(x, c(1, 4, 5)) retorna um vetor com os elementos nos índices 1, 4 e 5 de x
        pull(users)         # tempo_no_site é o nome da variável que nos interessa
    return(mean(d))
}

bootstraps <- boot(data = go_weekend, 
                   statistic = funcao_bootstrap, # <- referência para a função 
                   R = 2000) # número de bootstraps

boot.ci(bootstraps, conf = 0.95, type = "bca")
```

*Utilizando bootstrap:* Diferença na popularidade da linguagem Go o fim de semana.
```{r echo=TRUE}
go_weekday <- programming_languages_sorted %>% 
  filter(file_extension == "go") %>% 
      filter(is_weekend == FALSE)

bootstraps <- boot(data = go_weekday, 
                   statistic = funcao_bootstrap, # <- referência para a função 
                   R = 2000) # número de bootstraps

boot.ci(bootstraps, conf = 0.95, type = "bca")
```

Como os intervalos sao disjuntos, a linguagem Go é, em media, mais popular durante os dias da semana.

#### 3.2 Existe uma diferença significativa entre a popularidade das duas linguagens nos fins de semana? 

*Media e mediana da amostra:*
```{r echo=TRUE}
amostra <- programming_languages_sorted %>% 
  filter(file_extension %in% c("go", "js")) %>% 
  group_by(is_weekend) %>%
  select(users, is_weekend) %>% 
  summarise_all(funs(mean, median))

amostra

```
Na amostra, a popularidade das linguagens caem durante o fim de semana.

*Utilizando bootstrap: Media da populacao no fim de semana*
```{r echo=TRUE}
set.seed(1)

amostra_weekend <- programming_languages_sorted %>% 
  filter(file_extension %in% c("js", "go")) %>% 
  filter(is_weekend == TRUE)

funcao_bootstrap <- function(dado, indices){
    d = dado %>% 
        slice(indices) %>% # slice(x, c(1, 4, 5)) retorna um vetor com os elementos nos índices 1, 4 e 5 de x
        pull(users)         # tempo_no_site é o nome da variável que nos interessa
    return(mean(d))
}

bootstraps <- boot(data = amostra_weekend, 
                   statistic = funcao_bootstrap, # <- referência para a função 
                   R = 2000) # número de bootstraps

#glimpse(bootstraps$t)

boot.ci(bootstraps, conf = 0.95, type = "bca")
```

*Utilizando bootstrap: Media da populacao nos dias uteis*
```{r echo=TRUE}
amostra_weekday <- programming_languages_sorted %>% 
  filter(file_extension %in% c("js", "go")) %>% 
  filter(is_weekend == FALSE)

bootstraps <- boot(data = amostra_weekday, 
                   statistic = funcao_bootstrap, # <- referência para a função 
                   R = 2000) # número de bootstraps

#glimpse(bootstraps$t)

boot.ci(bootstraps, conf = 0.95, type = "bca")

```

Como os dois intervalos sao disjuntos, podemos concluir que as linguagens escolhidas, em media, sao mais
populares durante dias de semana.

#### 3.3 Ha diferenca entre a popularidade sexta e sabado? 

Utilizando as duas linguagens escolhidas.

```{r echo=TRUE}

amostra <- programming_languages_sorted %>% 
  mutate(day_of_week = day.of.week(the_year, the_month, month_day))

sexta <- amostra %>% 
  filter(file_extension %in% c("js", "go")) %>% 
  filter(day_of_week == 5)

sabado <- amostra %>% 
  filter(file_extension %in% c("js", "go")) %>% 
  filter(day_of_week == 6)


bootstraps_sexta <- boot(data = sexta, 
                   statistic = funcao_bootstrap, # <- referência para a função 
                   R = 2000) # número de bootstraps

bootstraps_sabado <- boot(data = sabado, 
                   statistic = funcao_bootstrap, # <- referência para a função 
                   R = 2000) # número de bootstraps

boot.ci(bootstraps_sexta, conf = 0.95, type = "bca")
boot.ci(bootstraps_sabado, conf = 0.95, type = "bca")

```

Como ha intercessão entre os intervalos,nao é possivel determinar a diferença de popularidade entre sexta e sabado.


#### 3.4 Ha dirença substancial entre segunda e domingo?


Utilizando as duas linguagens escolhidas.

```{r echo=TRUE}

segunda <- amostra %>% 
  filter(file_extension %in% c("js", "go")) %>% 
  filter(day_of_week == 1)

domingo <- amostra %>% 
  filter(file_extension %in% c("js", "go")) %>% 
  filter(day_of_week == 0)


bootstraps_segunda <- boot(data = segunda, 
                   statistic = funcao_bootstrap, # <- referência para a função 
                   R = 2000) # número de bootstraps

bootstraps_domingo <- boot(data = domingo, 
                   statistic = funcao_bootstrap, # <- referência para a função 
                   R = 2000) # número de bootstraps

boot.ci(bootstraps_segunda, conf = 0.95, type = "bca")
boot.ci(bootstraps_domingo, conf = 0.95, type = "bca")

```

Como ha intercessão entre os intervalos,nao é possivel determinar a diferença de popularidade entre segunda e domingo.